【裁判字號】    89,保險簡上,3
【裁判日期】    900615
【裁判案由】    給付保險金
【裁判全文】
臺灣臺北地方法院民事判決  八十九年度保險簡上字第三號
    上  訴  人  國泰人壽保險股份有限公司
    法定代理人  乙○○
    訴訟代理人  賴盛星律師
    複  代理人  蘇美蓮律師
    上  訴  人  甲○○        .
    訴訟代理人                    徐揆智律師
    複  代理人                    陳怡如律師
右當事人間請求給付保險金事件，上訴人對於中華民國八十九年四月二十一日本院台
北簡易庭八十八年度北保險簡字第一○八號第一審判決提起上訴，本院判決如左：
    主      文
原判決命上訴人國泰人壽保險股份有限公司給付新台幣參拾萬元及利息部分，及該部
分假執行之宣告與訴訟費用之裁判均廢棄。
右廢棄部分上訴人甲○○在第一審之訴及假執行之聲請均駁回。
甲○○之上訴駁回。
第一審命國泰人壽保險股份有限公司負擔訴訟費用部分，及第二審訴訟費用，由上訴
人甲○○負擔。
    事      實
甲、上訴人國泰人壽保險股份有限公司（下稱國泰公司）部分：
壹、聲明：
  一、原判決除駁回被上訴人其餘之訴及被上訴人其餘假執行之聲請部分，暨命被上
      訴人負擔訴訟費用部分外，均廢棄。
二、前項廢棄部分，被上訴人在第一審之訴及其假執行之聲請均駁回。
  三、請求駁回對造之上訴。
貳、陳述：除與原審判決書所載者相同茲予引用外，補稱：
  一、本件上訴人甲○○並未就其身體殘廢係遭受車禍受傷引起之事實負舉證責任：
      (一)查系爭之國泰附加傷害給付特約條款第三條約定「被保險人於本契約有效期
        間內，因遭遇外來突發的意外傷害事故，並以此意外傷害事故為直接且單獨
        之原因，致其身體蒙受傷害或因而殘廢或死亡時，依照本契約的約定給付保
        險金。」，係以被保險人遭受意外事故，並以該意外傷害事故為其直接且單
        獨之原因致其身體蒙受傷害並因而殘廢時，被保險人始有請求保險人給付殘
        廢保險金之權利，故依前項之說明，本件上訴人甲○○請求上訴人國泰公司
        給付殘廢保險金，依法被上訴人自應就此項權利發生之要件即「遭受外來突
        發的意外傷害事故，並以此意外傷害事故為直接且單獨之原因，致其身體因
        而殘廢」之原因事實負舉證責任。本件上訴人甲○○主張伊於民國八十六年
        八月二十七日凌晨四時左右原告送報時，在台北市○○街○○路口，被一輛
        銀灰色小轎車擦撞倒地，使臀部後身著地，隔日傷痛不斷，前往市立忠孝醫
        院求診，醫師Ｘ光檢查，看Ｘ光片，診斷為第五腰椎崩解，目前背架固定器
        支撐，依殘廢程度與保險金給付表所示，上訴人甲○○屬第四級殘廢云云，
        依舉證責任之分配，此應由上訴人甲○○就此項係因車禍受傷引起殘廢之事
        實舉證以實其說。
      (二)本件原審以上訴人甲○○因腰椎疼痛而求診，其當時之心理狀態係以身體康
        復為要務，自當據實陳述可能造成傷痛之原因，絕無可能甘冒誤導醫師診斷
        之危險，而捏造不實之疼痛原因，被上訴人於求診之第一時間內對醫師主訴
        係車禍造成腰椎傷痛，應可採信，故而依被上訴人在八十六年八月二十八日
        到忠孝醫院初診時對醫師主訴「凌晨送報被車撞」，經該醫院診斷為第五腰
        椎崩解，於八十七年八月十七日至和信醫院求診時主訴「第五腰椎崩解，因
        在浴室滑倒致鋼釘移位」，又和信醫院之出院病歷亦載有車禍之記錄，因而
        認被上訴人係因八十六年八月二十七日之車禍造成第五腰椎崩解云云。惟依
        常理判斷，一般人發生車禍求診時，自會將前一天發生車禍之事實詳細告知
        診治醫師，作為醫師診治之重要參考，而主治醫師對此項發生車禍之重要事
        實，自會記載於病歷，惟查本件被上訴人於八十六年八月二十八日至台北市
        立忠孝醫院求診時，其主訴僅記載「LBP & stiffness of low back for 10
        years」，另被上訴人於八十六年九月二十二日住院病歷摘要，其主訴欄亦
        載「LBP  & stiffness  for more than 10 years」，而病史欄亦載「
        P't had been  bothered  by LBP since  he was in military  10 years
        ago.  He sought  help  at opd recently  for  symptoms  progressing
        worse, X-ray  revealed  Ls spondylolysis.  So he was admitted  for
        further TX」，是依上開病歷所載，被上訴人於其所稱之車禍發生後之次日
      即八十六年八月二十八日，前往台北市立忠孝醫院門診，另於八十六年九月
        二十二日前往該醫院住院時，上訴人甲○○對主治醫師之主訴既從未提到於
        八十六年八月二十七日凌晨發生車禍之事實，倘上訴人甲○○確係車禍，則
        於車禍次日前往台北市立忠孝醫院求診時，對主治醫師之主訴自無可能對車
        禍受傷之事實隻字未提，足見被上訴人所稱於上開時日發生車禍云云，自非
        事實，故被上訴人於將近一年後之八十七年八月十七日始在和信治癌中心醫
        院稱一年前因車禍受傷造成第五腰椎崩解云云，顯然與事實不符，自不能以
        一年後之主訴認定上訴人甲○○於上開時日因車禍受傷之事實。
      (三)又上訴人甲○○雖舉證人張現軍及陳秋全，林美琴等為證，惟張現軍雖稱上
        訴人甲○○出車禍受傷後即未工作，另陳秋全亦稱上訴人甲○○車禍受傷後
        即由其照顧等語，惟上開證人既未在車禍現場親眼目睹上訴人甲○○車禍受
        傷之事實，足見上開證人所陳均係傳聞性證據，自不得作為認定上訴人甲○
        ○車禍受傷害之依據；再者，張現軍於原審稱「....  報生的出勤跟分派都
        是領班在做，我是做辦公室的，很少見到報生，甲○○在我公司有出車禍，
        當時他出車禍時有領班跟我報備，跟我報備當時的領班是陳志明....  」，
        並未提及於上訴人甲○○發生車禍當時曾到現場探視，亦未稱上訴人甲○○
        於車禍時曾打電話給張現軍，惟張現軍於鈞院作證時卻稱「....  甲○○曾
        經是我的員工，我知道甲○○在八十六年間有發生過車禍，他當時是自己打
        行動電話給我，我有趕到漢口街靠近博愛路口的現場，我到的時候甲○○是
        在人行道上坐著休息，他告訴我他被車撞了，腰部覺得疼痛....  」等語，
        另林美琴亦附合稱「我是聽張現軍說有一個派報生發生車禍，後來我跟張現
        軍一起到車禍現場，我趕到的時候，甲○○人坐在人行道上....  」等語
        ，益見張現軍在原審及鈞院之前後證詞不符，其證詞乃事後串證之詞，而林
        美琴既稱聽張現軍說甲○○發生車禍，惟張現軍之證詞既與事實不符，渠等
        之證詞自不足採信。又依上訴人甲○○曾分別於八十六年八月二十八日、八
        月三十日、九月四日至台北市立忠孝醫院作門診治療，上訴人甲○○不僅從
        未提到車禍受傷或有任何傷口經醫院治療之事實，故上訴人甲○○所稱伊於
        八十六年八月二十七日送報時遭小客車擦撞倒地受傷云云，顯非事實。
      (四)是依上述，本件上訴人甲○○顯未就伊所主張於八十六年八月二十七日因車
        禍受傷導致第五腰椎崩解之事實負舉證責任，乃原審竟謂被上訴人在八十六
        年八月二十八日到忠孝醫院初診時對醫師主訴「凌晨送報被車撞」，據以認
        定上訴人甲○○於八十六年八月二十七日凌晨送報因車禍受傷造成殘廢之事
        實，顯與上開病歷之記載不符，原審上開事實之認定，自屬違法。
  二、本件上訴人甲○○之第五腰椎崩解，並非車禍造成：
      查證人陳一信醫師於原審作證時證稱「對於腰椎崩解問題有幾項原因：先天的
    、後天的創傷及退化這三種在臨床上的表徵是不易分辨，我並不能說原告他是
      否因車禍造成，我有告訴他若他在車禍之前有去其他醫院照Ｘ光片若沒有腰椎
      崩解問題應該就是後天造成的。」、「他當時告訴我他背部不適，究竟是何外
      力造成的我不記得了，依病歷為準。」，而參諸被上訴人於八十六年八月二十
      八日在台北市立忠孝醫院門診及同年九月二十二日住院時曾分別向醫師主訴
      LBP & stiffness of low back for 10 yearsLBP  & stiffness  for more
      than 10 yearsP't had been bothered by LBP since he was in military
      10  years  ago.   He  sought  help  at  opd  recently  for  symptoms
      progressing  worse, X-ray  revealed  Ls  spondylolysis.  So  he  was
      admitted  for further TX」足見上訴人甲○○有後背疼痛及僵硬之事實業已
      維持十餘年之久，又依台北市立忠孝醫院於八十六年十月二十日之病歷記載「
      腰椎椎弓崩解症」「殘廢可能：無」「病患因長期腰痛故入院手術治療以內固
      定及骨融合術固定腰椎預後尚佳」，是依上開病歷所載，上訴人甲○○顯然係
      長期腰痛而入院治療，並非因車禍造成其腰痛而入院治療，益見上訴人甲○○
      應早已有腰椎崩解之症狀，故而上訴人甲○○有背部疼痛僵硬之情形，從而上
      訴人甲○○之第五腰椎崩解顯非上訴人甲○○所稱之車禍所造成，至屬明顯。
  三、上訴人甲○○不符合國泰附加傷害保險給付附約條款之第四級殘廢之程度：
    按國泰附加傷害保險給付附約條款之殘廢程度與保險金給付表所定之第四級第
      十六項之殘廢係以「脊柱永久遺留顯著運動障礙者」，而被上訴人之第五腰椎
      崩解，與上開規定不符，且上訴人甲○○亦不能證明伊之第五腰椎崩解係因車
      禍所造成，則上訴人甲○○依上開殘廢等級請求上訴人國泰公司給付殘廢保險
      金，自屬無據。再者，系爭之「國泰萬代福二一一終身壽險」契約條款第十條
      所定之殘廢保險金給付中，亦無「腰椎崩解」應給付殘廢保險金之約定，乃原
      審竟謂「況退而言之，原告若非因後天之意外傷造成第五腰椎崩解（非先天性
      第五腰椎崩解），而係自然病變或退化造成，對被告而言，其亦應依萬代福二
      一一之主契約給付保險金，根本無法脫免其給付保險金之契約責任」云云，其
      見解更屬無稽，該判決自不足維持。
  四、本件上訴人甲○○業已將傷害特約住院日額部分辦理變更為「○」：
本件上訴人甲○○雖否認原所附加之意外傷害特約住院日額「一千二百元」部
      分已經於八十三年一月廿六日辦理變更，惟查：
    (一)本件上訴人甲○○於八十二年七月五日向上訴人國泰公司投保系爭之國泰萬
        代福二一一終身壽險時，雖曾附加傷害特約住院日額一千二百元，依當時約
        定之「年繳」保險費乙次為「五萬三千一百四十元」（其中主契約保費為五
        萬一千元、個人傷害特約保費為一千四百二十元、住院日額保費為七百二十
        元），嗣於八十二年七月二十日辦理變更為「半年」繳保險費乙次，於變更
        後，被上訴人每半年繳納之保險費金額為「二萬七千五百九十元」（其中主
        契約保費為二萬六千五百元、傷害特約個人型保費為七百二十元、住院日額
        一千二百元之保險費則為三百六十元），上訴人甲○○復於八十三年一月二
        十六日將其保險契約內容變更，將住院日額一千二百元部分變更為「○」，
        而保險費則變更為主契約保費「二萬六千五百元」，特約保費（即個人傷害
        特約保額一百萬元部分）為「七百二十元」，上訴人甲○○隨即按上開金額
        交付八十三年三月三十一日期之支票繳付該第二期保險費，此亦有「保險契
        約內容變更（附加特約）申請書」可稽，而上訴人甲○○之弟陳永芳亦同時
        辦理保險單號碼「0000000000」號保險契約有關住院日額變更為
        「○」之手續，上訴人甲○○之弟陳永芳亦同時交付八十三年三月三十一日
        之支票以支付第二期保險費，此亦有「保險契約內容變更（附加特約）申請
        書」可資證明，而上訴人甲○○之弟陳永芳亦承認「....  現在從申請書看
        來，可能是我當時將儲蓄險變更為保障險」「我當時是使用一信及玉山銀行
        兩家的票，可能是使用玉山銀行武昌分行的票，支票帳號我不清楚，因為目
        前我已沒有再使用玉山銀行的票了。當時我與甲○○的保費應該是一起繳的
        ，因為我們投保的時間是一樣的。」，足證上訴人甲○○與其弟陳永芳確實
        有同時同意將其傷害特約住院日額「一千二百元」變更為「○」之事實，否
        則上訴人甲○○為何於繳納第二期保險費時，未一併繳納該住院日額一千二
        百元部分之特約保險費﹖上訴人甲○○否認作該項變更，自無足採。
      (二)次查證人張月梅在原審證稱「我是甲○○保戶的收費員。」「是陳永芳在公
        司茶几上簽的，不是甲○○簽的，當時甲○○生病，他當時鼻咽癌。」「（
  問：甲○○的保費如何支付）開票給付。」等語，而本件上訴人甲○○亦自
        承伊有鼻咽癌之症狀，是依證人張月梅之證詞，足證上訴人甲○○確曾與其
        弟陳永芳一併向張月梅辦理保險契約內容變更手續，由其弟弟陳永芳代上訴
        人簽名，並以陳永芳之支票支付變更後之保險費，上訴人甲○○否認辦理保
        險契約內容變更手續，顯不足採。
      (三)又查上訴人甲○○雖被以上訴人國泰公司投保之際，已患過鼻咽癌，對投保
        時既有之保險項目，不會無緣無故於一年後自己片面加以刪除，上訴人甲○
        ○絕無自行刪除此項保險之理由存在云云。惟查有關上訴人甲○○變更之部
        分為「傷害特約住院日額」部分，此住院日額之給付限於被保險人遭遇外來
        突發的意外傷害事故，並以此意外傷害事故為直接原因在醫院作必須且合理
        之治療時，上訴人始負給付傷害特約住院日額保險金之責，而被上訴人罹患
        鼻咽癌則為因疾病所引起，並不在保險範圍內，故而上訴人甲○○認加保該
        傷害特約住院日額並無意義，乃予以變更刪除。
      (四)再者，本件上訴人甲○○謂系爭要保書上所蓋之印章，非上訴人甲○○所有
        ，為上訴人國泰公司承辦人員自行替被上訴人刻印蓋用，上訴人甲○○從未
        見過該印章，上訴人國泰公司既可偽造上訴人甲○○之簽字，當然可以自行
        蓋用同一顆印章云云，與事實不符，上訴人國泰公司鄭重予以否認之。
      (五)鈞院向玉山銀行所調取之陳永芳於民國八十三年三月至四月間之支票往來明
        細中，雖未發現有繳納系爭保險契約及陳永芳所投保保險契約之保險費支票
        資料，惟據陳永芳於八十九年十二月五日在鈞院所陳「我當時是使用一信及
        玉山銀行兩家的票，可能是使用玉山銀行武昌分行的票，當時我與甲○○的
        保費應該是一起繳的，因為我們投保的時間是一樣的」，可知陳永芳究竟使
        用何一家銀行之支票繳納系爭保險費，尚不得而知，故有可能係使用一信之
        支票，非使用玉山銀行之支票，故查無此項資料。
  五、按本法所稱保險，謂當事人約定，一方交付保險費於他方，他方對於因不可預
      料或不可抗力之事故所致之損害，負擔賠償財物之行為。保險法第一條第一項
      定有明文，本件上訴人甲○○自八十三年一月起既未繳交該住院日額一千二百
      元之保險費，則依法上訴人國泰公司自不負給付系爭住院保險金之義務，原審
      就此部分為被上訴人敗訴之判決，自屬無違，上訴人甲○○就此部分所為之上
      訴，顯無理由。
參、證據：援用原審之立證方法外，補提(一)忠孝醫院八十六年八月二十八日門診病歷
    影本一份、(二)忠孝醫院住院病歷摘要影本一份、(三)忠孝醫院八十六年十月二十日
    病歷影本一份、(四)「國泰萬代福二一一終身壽險」契約條款影本一份為證，並聲
    請函玉山商業銀行營業部調取陳永芳於八十三年三月間支票往來明細帳卡。
乙、被上訴人即上訴人方面：
壹、聲明：
  一、原判決不利於上訴人部分廢棄。
  二、右廢棄部分，被上訴人應再給付上訴人十萬二千八百元，並自八十七年一月十
      六日起至清償之日止，按週年百分之五計付利息。
  三、駁回對造之上訴。
貳、陳述：除與原審判決書所載者相同茲予引用外，補稱：
  一、上訴人於八十二年七月二十一日參加上訴人國泰公司所辦之萬代福二一一終身
      壽險，附加意外身故（含全殘保險金一百萬元及意外傷害殘廢保險金七十五萬
      、二至六等級十萬元住院保險，每日額新台幣一千二百元）。即兩造間訂有終
      身壽險、意外傷害保險及住院保險契約。
  二、八十六年八月二十七日凌晨四時左右，上訴人甲○○送報途中發生車禍，至忠
      孝醫院求診，經診斷為第五腰椎崩解，屬殘廢程度與保險金給付表所示第四級
      殘廢（即脊柱永久遺留顯著運動障礙）。上訴人甲○○自得請求保險金額百分
      之三十五之理賠金，即三十五萬元。其証據如下：
      (一)上訴人甲○○於八十六年八月二十七日發生車禍之事實，於鈞院八十九年十
        月三十一日開庭審理時，業經証人張現軍及林美琴証述明確。張現軍証稱：
        「我目前在萬大派報社服務，甲○○曾經是我的員工，我知道甲○○在八十
        六年間有發生過車禍，他當時是自己打行動電話給我，我有趕到漢口街靠近
        博愛路口的現場，我到的時候甲○○是行人道上坐著休息，他告訴我他被車
        撞了，腰部覺得疼痛」，林美琴証稱：「我目前是擔任北市派報工會的理事
        長，我知道在八十六年甲○○發生車禍的事情，我跟張現軍一起到車禍現場
        ，我趕到的時候甲○○坐在人行道上，我有問他的情況，他說先讓他休息
        一下，之後因為報紙灑了滿地，我們幫他整理。」等語。足以証明上訴人
        甲○○確於八十六年八月十日發生車禍。
      (二)上訴人甲○○因車禍受傷，致成第四級之殘障，有忠孝醫院驗傷診斷書為証
        。上訴人甲○○自得向上訴人國泰公司請求第四級殘障之保險金理賠。
        1.八十六年九月二十二日，上訴人甲○○到忠孝醫院住院手術之原因是八十
          六年八月二十七日凌晨四時許左右，上訴人甲○○送報被小轎車擦撞倒地
        臀部後身著地，隔日前往忠孝醫院求診，醫師Ｘ光檢查，四、五日後再次
          門診，看Ｘ光片，經醫師診斷為第五腰椎崩解，即遵醫師吩咐住院開刀，
        第一次是八十六年九月二十一日至八十六年十月二十日住院接受手術，軀
          幹及雙下肢無力，後因主治醫師陳一信轉任至和信治癌中心醫院任職，上
          訴人甲○○於八十七年八月因鋼釘移位而進住和信醫院至八月三十一日出
          院，目前靠背架固定器支撐，依殘廢程度與保險金給付表所載，屬第四級
          殘廢，上訴人於八十六年十月二十日第一次出院後，即向被上訴人公司申
          請傷害理賠，八十七年元月份，再度向被上訴人請求理賠，八十七年二月
          至六月不停向被上訴人公司請求被上訴人就保險單刪改之事要求澄清及理
          賠，八十七年八月三十一日再向被上訴人公司請求理賠，八十八年一月二
          十日向財政部保險司提出申訴，從未間斷理賠之請求。
        2.忠孝醫院驗傷診斷書所載，上訴人甲○○檢查結果為：第五腰椎弓崩解，
          前後併腰椎僵硬（前彎二十二度，後仰十五度，側彎十二度），依此記載
        上訴人甲○○之運動限制，均在生理範圍二分之一以下，即第四級殘廢。
          依保險契約書之殘廢程度與保險金給付表所載：第四級殘廢（十六脊柱永久
          遺留顯著運動障礙者），而脊柱顯著運動障礙，係指頸柱完全強直、或在
          於胸椎以下前後屈、左右屈、及左右迴旋三種的運動中，二種的運動被限
          制在生理範圍二分之一以下者。
        3.上訴人國泰公司辯稱：「甲○○係因長期腰痛而入院治療，並非因車禍造
          成其腰痛而入院治療，益見甲○○應早已有腰椎崩解之症狀。」等語乙節
          ，並非真實。蓋：
          (1)上訴人甲○○雖曾有輕微背痛，但因症狀輕微，從未因此而看過醫師，
            也因為如此，在上訴人發生車禍之前，從未有上訴人因背痛而就診之紀
            錄（有關上訴人第五腰椎崩解之就診紀錄，從時間點來看，都是自車禍
            發生之後才有的，可以為証）。且背部是指肩背部分而言，是上身部分
            ，而腰椎則指腰部，為下身而言，是兩個迥然不同之部位，不容混為一
            談。足証上訴人甲○○的輕微背痛與第五腰椎崩解完全無關。
          (2)上訴人甲○○於八十六年間至醫院治療時，有向醫師表明腰傷是因車禍
            所致，但醫師並未寫在病歷內，因此在病歷內沒有車禍受傷的記載。惟
            上訴人甲○○是因車禍致腰部劇烈疼痛而住院治療之事實，依前開事証
          已臻明確，絕非如上訴人國泰公司所言：「甲○○顯然係長期腰痛而入
            院治療。」等語。上訴人國泰公司空言抗辯上訴人甲○○係因長期腰痛
            致第五腰椎崩解而入院治療等語，實不足採。
  三、兩造間之住院保險契約現仍存在，上訴人自得向被上訴人請求住院四十四天，
      每天一千二百元之保險金額共五萬二千八百元。
      (一)上訴人甲○○絕未曾與弟弟陳永芳一同向上訴人國泰公司辦理變更契約內容
        手續，且陳永芳從未代簽上訴人之名字。上訴人國泰公司主張上訴人甲○○
        於八十三年一月二十六日已將保險契約內容變更，將住院日額一千二百元部
        分變更為「○」，而保險費則變更為：主契約保費「二萬六千五百元」，特
        約保費為「七百二十元」，並舉「保險契約內容變更（附加特約）申請書」
        及陳永芳按上訴人與陳永芳變更後之保險費一併簽發玉山銀行營業部八十三
        年三月三十一日期面額五萬九千六百零五元之支票繳付保險費為証。惟上訴
        人從未將住院保險契約部份刪除。查：
        1.上訴人甲○○從未至上訴人國泰公司辦理住院保險契約之變更。此點被上
          訴人亦不爭執。
          (1)保險契約內容變更（附加特約）申請書並非上訴人甲○○所寫。上面雖
            蓋有上訴人甲○○的印章，但該印章是上訴人國泰公司人員自己所蓋。
            該印章非甲○○所有，而是開始承保時，上訴人國泰公司承辦人員自行
            替甲○○刻印蓋用在要保契約書上面，到現在為止，上訴人甲○○從未
            見過該印章，印章未曾交給甲○○，因而上訴人國泰公司可以隨需要時
          蓋個印章，非常便捷，從而有關變更「住院醫療」保險日額為零乙節，
            上訴人國泰公司當然可以自行蓋用同一顆印章，從而不得以兩顆印章相
            符，即推定為甲○○同意變更要保契約內容至明。
          (2)「保險契約內容變更（附加特約）申請書」上的簽名並非上訴人甲○○
            所親簽。此點比較「要保書」及「變更申請書」之簽名即可明瞭。
          (3)上訴人國泰公司於原審八十八年六月三十日開庭審理時陳稱：「對於內
            容變更附加特約書上甲○○簽名不是他簽的不爭執。」
        2.「保險契約內容變更（附加特約）申請書」上的簽名亦非上訴人甲○○之
          弟陳永芳所代簽，而是由上訴人國泰公司公司人員偽簽。
          (1)蓋「保險契約變更申請書」內容之更改與簽名，都不是上訴人甲○○與
            其弟陳永芳之簽名，而國泰公司人員卻謊稱上訴人甲○○在當時，因患
            鼻咽癌，無法簽名，故由其弟陳永芳所代簽。實則，上訴人在台大醫院
            之醫療過程，絕無像國泰公司謊稱的「無法提筆簽名」之情事存在。另
            陳永芳代簽名乙事，比較被上訴人於原審所提之被証三申請書要保人欄
            之「甲○○」與申請書要保人欄之「陳永芳」簽名，可發現「陳」字的
            簽法，不僅部首「阜」之簽法不同，「東」字的簽法亦不同，兩者筆跡
            明顯不同，可知兩個簽名是出自不同人之手。甲○○的簽名非陳永芳代
            簽，而是上訴人國泰公司人員所偽簽。
          (2)苟陳永芳受上訴人甲○○所託，代為辦理保險契約內容變更之申請，則
            陳永芳應是在申請書之「代辦人」欄內簽下自己的名字，怎麼可能在「
            要保人」欄中簽名？申請書內即有「代辦人」之簽名欄，何以保險公司
            人員未令陳永芳於「代辦人」之簽名欄內簽名，而任由非真正要保人之
            陳永芳於「要保人」欄中簽名？此乃專業保險人員所絕對避免之情形。
            蓋因保險契約之變更申請書，須具備要保人之親筆簽名始生效力。因此
          一般專業保險人員為免滋疑義，絕不可能任由要保人以外之第三人，任
            意在申請書之「要保人」欄內代簽。否則，若任何人均可代要保人在「
            要保人」欄內簽名，則「代辦人」欄之設置又有何用？要保人之權益又
            應如何確保？尤有甚者，保險公司人員明知上訴人並未辦理保險契約內
            容之變更，卻又在「經驗明身份確由要保人本人辦理無誤」之欄位中蓋
            章。承辦人員在顯非真實之事項上簽認、蓋章，如何能令人相信此份申
            請文件之真實性？
          (3)「保險契約變更申請書」內「甲○○」之簽名非甲○○本人所簽，為上
            訴人國泰公司自認之事實。上訴人國泰公司主張是上訴人甲○○之弟陳
            永芳所代簽，為上訴人甲○○否認，上訴人國泰公司即應就「陳永芳代
            簽」之事實負舉証証明之責。惟：
            雖証人張月梅於原審八十八年七月二十一日開庭審理時，証稱：「保
              險契約是陳永芳在公司茶几上簽的」等語。惟張月梅乃受僱於上訴國
              泰公司，其証詞不具真實性，不足為証。
            該筆跡經鈞院送請鑑定結果，不能証明是陳永芳所簽，上訴人國泰公
              司之主張顯非可採。
            苟真該份文件是陳永芳所簽，何以保險公司人員不令陳永芳在「代辦
              人」欄內簽名？為何不作任何之註記，以表明該份申請書非由要保人
              所親簽？為何又在「經驗明身份確由要保人本人辦理無誤」之欄位中
              蓋章？保險公司人員在顯非真實之事項上蓋章，顯非負責任的作法。
            依保險法第四六條規定：「保險契約由代理人訂立者，應載明代訂之
              意旨」。同理，保險契約之變更若由代理人代理者，亦應載明代理之
              意旨。如此方能確保保險契約免生爭議。此乃專業保險從業人員不可
              能不知。茲上訴人國泰公司主張該「保險契約變更申請書」為上訴人
              甲○○之弟陳永芳所代簽，卻無法從該申請書上看出任何代理意旨之
              記載與附註。則上訴人國泰公司之主張顯不足採。
            況依保險法第五四條第二項規定，保險契約之解釋如有疑義時，應作
              有利於被保險人之解釋。依此規定，「保險契約變更申請書」上雖有
              不實之記載，仍應作有利於上訴人甲○○（即被保險人）之認定，即
              應以該變更申請書不具備有效之簽名，作成該變更申請書為無效之認
              定。
        3.上訴人國泰公司主張「上訴人甲○○變更住院保險後，即未再繳交住院保
          險費」乙節，迄今仍未提出任何之証明。
          1.鈞院函查玉山銀行支票往來明細帳之結果，並無如被上訴人所主張之「
            陳永芳按上訴人與陳永芳變更後之保險費一併簽發玉山銀行營業部八十
            三年三月三十一日期，面額新台幣五九六○五元之支票繳付保險費」之
            情形。顯然上訴人國泰公司無法從保險費之繳付額，証明住院保險契約
            已遭刪除。
          2.且由於保費是採半年繳制，半年繳交一次保險費，上訴人甲○○是於收
            到上訴人國泰公司繳費之通知電話後，約定時間，由上訴人國泰公司前
            來上訴人家收取保險費，從而要繳多少保費，是由被上訴人電話通知，
            上訴人甲○○才知道要繳多少保費，至於所繳保費是包括那些項目之保
            險，通常是依原簽約時，保險契約業已固定之項目，如事後變更，應有
            變更項目之正當手續，否則上訴人皆依原簽約時雙方約定保險項目繳交
            保費，本件上訴人甲○○從未變更保險項目，更未曾將，「住院醫療險
          」項目加以刪除，則上訴人甲○○自無法分辨被上訴人電話通知繳費時
            所收費用，是否已將「住院醫療險」之保費加以刪除，因此部分項目之
            保險費數目不多，是數百元（七百二十元）而已，任何人不會刻意留意
          此項數目是否變更或被刪除。更何況上訴人甲○○投保之際，已患過鼻
            咽癌，對投保時既有之保險項目，不會無緣無故於一年後自己片面加以
            刪除，從而上訴人甲○○絕無自行刪除此項保險之理由存在。
          3.上訴人甲○○從未將住院保險契約刪除，已如前述。退步言之，即使上
            訴人甲○○在不知情之情形下，非因自身之過失而漏未交保費，在保險
            契約仍存在之下，上訴人國泰公司只得依約通知上訴人繳交保費、補繳
            保費。保險事故發生時，上訴人國泰公司仍應依約給付保險金，不得因
            此而拒付保險金。
參、證據：援用原審之立證方法外，補提(一)殘廢程度與保險金給付表影本一份、(二)脊
    柱顯著運動障礙定義一份、(三)忠孝醫院八十九年九月四日驗傷診斷書影本一份為
    證。
    理      由
一、上訴人甲○○起訴主張其於八十二年七月二十一日投保上訴人國泰公司之萬代福
    二一一終身壽險，加意外傷害險，投保金額為一百萬元，住院醫療每日給付一千
    二百元。嗣八十六年八月二十七日凌晨四時左右，上訴人甲○○送報途中發生車
    禍，於同年月二十八日至忠孝醫院求診，醫師作Ｘ光檢查，四、五日後再次門診
    ，經診斷為第五腰椎崩解，即遵醫囑住院開刀，第一次係八十六年九月二十二日
    至同年十月二十日住院接受手術，術後軀幹及雙下肢無力，又於八十七年八月十
    七日至同年八月三十一日因鋼釘移位而在和信醫院住院治療，目前靠背架固定器
    支撐，依保險契約之殘廢程度與保險金給付表所示，屬第四級殘廢即脊柱永久遺
    留顯著運動障礙。上訴人於八十六年十月二十日第一次出院後即向上訴人國泰公
    司申請傷害理賠，惟被上訴人國泰公司所拒，為此提起本件訴訟，請求被告給付
    保險金三十萬元，及住院四十四日之住院醫療保險金五萬二千八百元及遲延利息
    。
    上訴人國泰公司則以上訴人甲○○未就其身體殘係遭受車禍受傷之事實負舉證責
    任，其第五腰椎崩解並非車禍所造成，亦不符合國泰附加傷害保險給付款第四級
    殘廢之程度；住院醫療保險金每日一千二百元部分，業據上訴人甲○○申請變更
    契約內容，取消該部分住院給付等語置辯。
二、兩造對於上訴人甲○○於八十二年七月十五日向上訴人國泰公司投保系爭之國泰
    萬代福二一一終身壽險時，附加傷害特約住院日額一千二百元，約定「年繳」保
    險費乙次為五萬三千一百四十元（其中主契約保費為五萬一千元、個人傷害特約
    保費為一千四百二十元、住院日額保費為七百二十元），嗣於八十二年七月二十
    日辦理變更為「半年」繳保險費乙次，保險費金額為二萬七千五百九十元（其中
    主契約保費為二萬六千五百元、傷害特約個人型保費為七百二十元、住院日額一
    千二百元之保險費則為三百六十元）之事實，均不爭執，並有國泰萬代福二一一
    終身壽險要保書影本為證，自堪信為真實。
三、上訴人甲○○以符合保險契約所約定第四殘廢，請求上訴人國泰公司給付保險金
    ，上訴人以前揭情詞置辯。是本件首應審酌者，為(一)兩造間約定之附加傷害保險
    契約，就住院醫療每日給付一千二百元部分，是否因事後之變更契約內容而取消
    ﹖(二)上訴人甲○○所受「第五腰椎崩解」之傷害是否因意外事故而造成﹖是否符
    合第四級殘廢給付保金之要件﹖是否屬於意外事故發生後一百八十日內造成之傷
    害﹖
四、上訴人甲○○投保之萬代福二一一終身壽險，所附加之住院日額一千二百元，原
    約定年繳保費五萬三千一百四十元（主契約五萬一千元、個人傷害特約一千四百
    二十元、住院日額保費七百二十元），嗣八十二年七月二十日辦理變更為半年繳
    費二萬七千五百九十元（主契約二萬六千五百元、傷害特約七百二十元、住院日
    額三百六十元），又於八十三年一月二十六日將保險契約內容變更，住院日額一
    千二百元部分變更為零，主契約保費二萬六千五百元，特約保費為七百二十元，
    上訴人按上開金額交付八十三年三月三十一日到期之支票以為第二期保險費之支
    付，而上訴人甲○○之弟陳永芳亦同時辦理變更保險單號碼000000000
    0號保險契約有關住院日額變更為零之手續，且同時交付八十三年三月三十一日
    支票以支付第二期保險費等情，業據上訴人國泰公司提出保險契約內容變更（附
    加特約）申請書為證，其上記載上訴人甲○○及其弟陳永芳之保險單（保險單號
    碼0000000000號、0000000000號）均於同日作契約內容之
    變更，且上訴人甲○○變更申請書內所使用之印章亦與其要保申請書上使用之印
    章相同。雖上訴人甲○○陳稱蓋用於要保契約之印章係上訴人國泰公司人員所刻
    ，印章從未交給上訴人甲○○，系爭保險契約內容變更（附加特約）申請書上甲
    ○○之簽名，並非上訴人甲○○所親簽，亦非陳永芳所簽，而係上訴人國泰公司
    人員所偽簽等語。然查：
    (一)系爭保險契約內容變更（附加特約）申請書上甲○○之簽名，並非上訴人「甲
      ○○」所親簽，其上所蓋用「甲○○」之印章，與要保申請書上「甲○○」之
      印章相同，此為兩造所不爭執。
    (二)上訴人甲○○雖辯稱系爭保險契約內容變更（附加特約）申請書上「甲○○」
      之簽名為其弟陳永芳所簽，而證人陳永芳亦否認曾代甲○○簽名，且經本院將
      系爭保險契約內容變更（附加特約）申請書上「甲○○」與陳永芳終身壽險要
      保書上「陳永芳」之簽名，及陳永芳於八十九年十二月五日當庭所書寫「甲○
      ○」簽名二十次，囑託內政部警政署刑事警察局及憲兵學校，均因書寫方式不
      同，或可供比對字跡特徵不足，而無法鑑定，有內政部警政署刑事警察局九十
      年二月五日鑑字第一○九六四號函、憲兵學校九十年二月二十七日執正字第
      ○九三八號函可按。然證人張月梅即上訴人國泰公司負責收取上訴人甲○○保
      險費之收費員於原審證稱上訴人甲○○變更申請書是在陳永芳在公司茶几上簽
      的，當時上訴人甲○○生病，患鼻咽癌，上訴人甲○○之保費是開票支付等語
      （原審八十八年七月二十一日言詞辯論筆錄），甚而更當庭指認上訴人甲○○
      ；而系爭保險契約內容變更（附加特約）申請書上「甲○○」之簽名，經肉眼
      辨識結果，與陳永芳同日所簽之保險契約內容變更（附加特約）申請書上「陳
      永芳」之簽名，其書寫字體皆往右上方偏斜，其中「秋雄」二字亦與八十九年
      十二月五日陳永芳當庭所書寫「甲○○」中之「秋雄」字體相類似，而「陳」
      字之寫法，亦與八十七年七月二十日添福增額終身壽險要保書背後陳永芳所簽
      之「陳」字寫法相似（本院八十九年十二月五日準備程序書錄）。上訴人甲○
      ○雖以張月梅為上訴人國泰公司之受僱人而質疑其證言之真實性，然陳永芳為
      上訴人之弟，其間之親誼較之上訴人國泰公司與張月梅密切，在別無其得質疑
      證人憑信性之情形下，尚難因張月梅僅因受僱於上訴人國泰公司即遽認其證言
      為不可採，在系爭保險契約內容變更（附加特約）申請書上「甲○○」之簽名
      與陳永芳之簽名，以肉眼辨識結果，有如前所述字跡相同之情形下，自堪信上
      訴人國泰公司所辯稱，上訴人甲○○與其弟陳永芳一同向上訴人國泰公司辦理
      變更契約內容之手續，且由陳永芳代甲○○簽名，並以陳永芳之支票給付變更
      契約內容後之保險費為真實。
    (三)上訴人甲○○固陳稱系爭保險契約內容變更（附加特約）申請書上「甲○○」
      之印章係要保時上訴人國泰公司人員所刻，由國泰公司保管，國泰公司可自行
      蓋用，而申請書之「甲○○」之簽名亦係國泰公司人員所偽簽等語；然此為上
      訴人國泰公司所否認，且個人之印章皆由個人自行保管，此為社會通常情形，
      對此印章由保險公司人員保管之變態事實，上訴人甲○○未能舉證證明之；而
      就簽名係上訴人國泰公司人員偽簽，亦未能舉證說明，其主張自難不足採。另
      上訴人甲○○復陳稱保險費係上訴人國泰公司人員通知繳納，其自無從分辨是
      否上訴人國泰公司「住院醫療險」之保費刪除，且上訴人國泰公司就其變更住
      院保險後，即未再繳交住院保險費乙節，迄今仍未提出任何之証明等語。然證
      人陳永芳亦證稱當時我與甲○○的保費應該是一起繳的（本院八十九年十二月
      五日準備程序筆錄），而證人張月梅亦證稱上訴人甲○○之保險費係變更同時
      開支票支付等語；而查不論上訴人甲○○，或證人陳永芳之保險契約內容變更
      （附加特約）申請書上方「保全變更經辨試算後填寫核定欄」，左下方收費記
      載欄位，均明白記明主約保費及特約保費之金額，上訴人甲○○及證人陳永芳
      既係當場交付支票，自難推諉謂不知繳費項目不含「住院醫療險」之保費；且
      本件係上訴人甲○○請求給付保險費，而稱保險者，為當事人約定，一方交付
      保險費於他方，他方對於因不可預料，或不可抗力之事故所致之損害，負擔賠
      償財物之行為，保險法第一條定有明文，自應由主張權利之上訴人甲○○，就
      保費已繳納之要件負舉證責任，故甲○○主張上訴人國泰公司應提出證據證明
      其於變更契約後即未繳交住院保險費等語，並不足採。
    (四)再上訴人甲○○陳稱如陳永芳受上訴人甲○○所託，代為辦理保險契約內容變
      更之申請，何以竟在「要保人」欄中簽名？而未於「代辦人」欄簽名﹖保險公
      司人員明知上訴人並未辦理保險契約內容之變更，卻又在「經驗明身份確由要
      保人本人辦理無誤」之欄位中蓋章，此文件之真實性令人質疑等語。經查，系
      爭保險契約內容變更（附加特約）申請書確列有要保人簽名欄位，代辦人簽名
      欄位，及法定代理人簽名之欄位，並均標明須「親自簽名蓋章」之字樣，如由
      要保人之代理人代為辦理時，其代理人應親自於代辦人欄簽名蓋章。然變更保
      險契約內容時，上訴人甲○○既在現場，且由其弟陳永芳為其簽名，應係由陳
      永芳以「使者」之身份傳達甲○○之意思表示，即其於要保人欄位為上訴人甲
      ○○簽外，屬簽名之代行，而上訴人甲○○既在現場，則於其本人親自辦理無
      異，故陳永芳未於代辦人欄簽名，而上訴人國泰公司人員在「經驗明身份確由
      要保人本人辦理無誤」之欄位中蓋章，自為法之所許，上訴人以此質疑系爭申
      請書之真實性，尚不足採。
    (五)綜上所述，上訴人甲○○所投保之保險契約附加住院醫療給付每日一千二百元
      部分，業於八十三年一月二十六日變更契約內容，取消該部分給付之約定，從
      而，上訴人甲○○請求上訴人國泰公司給付按住院四十四日，每日一千二百元
      ，計五萬二千八百元之住院醫療保險金，於法無據，不應准許。
五、依兩造「國泰附加傷害保險給付附約條款」第三條約定「被保險人於本特約有效
    期間內，因遭遇外來突發的意外傷害事故，並以意外傷害事故為直接且單獨原因
    ，致其身體蒙受傷害或因而殘廢或死亡時，依照本特約的約定給付保險金」，第
    八條約定「被保險人於本特約有效期間內遭遇第三條約定之意外事故為直接且單
    獨原因，自意外傷害事故發生之日起一百八十日以內致成附表所列二十八項殘廢
    程度之一者，本公司按該表所列給付金額，給付殘廢保險金」，有該約定條款附
    卷可參。又據「殘廢程度與保險金給付表」所示，其中第四級殘廢第十六項約定
    「脊柱永久遺留顯著運動障礙者」，指頸柱完全強直，或於胸椎以下前後屈、左
    右屈及左右迴旋三種運動之中，二種運動被限制在生理範圍二分之一以下者。上
    訴人主張其因醫師診斷為「第五腰椎崩解」，經忠孝醫院、和信治癌中心醫院手
    術治療，目前靠背架固定器支撐，其腰椎前後屈、左右屈之運動範圍在生理範圍
    二分之一以下等情，業據其提出忠孝醫院八十七年十一月十三日診斷證明書「病
    患於八十六年九月二十二日到八十六年十月二十日住院接受水平手術，術後軀幹
    及雙下肢無力」、八十八年一月二十五日診斷證明書「病人於八十六年九月接受
    手術治療，目前腰椎前後屈、左右屈之運動範圍在生理範圍二分之一以下」，八
    十九年九月四日診斷證明書「第五腰椎弓崩解術後併腰椎僵硬（前彎：二十二度
    ，後仰：十五度，側彎：十二度）」，堪信為真實。按當事人主張有利於已之事
    實者，就其事實有舉證之責任，民事訴訟法第二百七十七條定有明文，上訴人甲
    ○○請求給付保險金，依舉證責任之分配，上訴人應就保險事故，即其「第五腰
    椎崩解」之傷害係因意外事故而造成，負舉證責任。經查：
    (一)經原審向忠孝醫院、和信治癌中心醫院函調上訴人之病歷資料，上訴人甲○○
      於其所稱八十六年八月二十七日發生車禍後，於八十六年八月二十八日到忠孝
      醫院初診時，其主訴僅記載「LBP & stiffness of low back for 10 years」
      （即後背痛與下背僵硬已十年），另被上訴人於八十六年九月二十二日住院病
      歷摘要，其主訴欄亦載「LBP & stiffness for more than 10 years」，而
      病史欄亦載「P't  had been bothered by LBP since he was in military
      10  years  ago.   He  sought  help  at  opd  recently  for  symptoms
      progressing  worse, X-ray  revealed  Ls  spondylolysis.  So  he  was
      admitted  for further TX」，是依上開病歷所載，被上訴人於其所稱之車禍
      發生後之次日即八十六年八月二十八日，前往忠孝醫院門診，另於八十六年九
      月二十二日前往該醫院住院接受手術時，上訴人甲○○對主治醫師之主訴並未
      提到於八十六年八月二十七日凌晨發生車禍之事實；八十七年八月十七日至和
      信治癌中心醫院求診時，亦主訴「第五腰椎解，因在浴室滑倒致使鋼釘移位」
      ，該醫院之出院病歷摘要始記載「The  38-  year-old  man  had a traffic
      accident  last  year  when  he  was  knocked  down  by a car  on his
      motorcycle  which lead to spinal injury at that time.He  was treated
      with internal fixation  over L-spine....」等語，亦即上訴人至和信治癌
      中心求診時，始有因車禍受傷之主訴。苟上訴人甲○○確係因於八十六年七月
      二十七日車禍受傷，則於其第一時間至忠孝醫院就醫時，依其當時之心理狀態
      ，應係以身體康復為第一要務，自當據實陳述可能造成傷痛之原因，而無可甘
      冒誤導醫診斷之危險，隱瞞車禍發生之事實，而捏造不實之疼痛原因，是以斟
      酌其第一時間對醫主訴造成腰椎傷痛之情形，是否確為車禍，即有疑義。雖上
      訴人甲○○陳稱，其有告訴主治醫師車禍之事，不知為何醫師未記載於病歷等
      語；而查上訴人於忠孝醫院及和信治癌中心醫院之主治醫師陳一信於原審證稱
      「他（指上訴人甲○○）是我的病人，他來時自訴是車禍造成他背痛。」、「
      因為時間長久應該以病歷為準，我曾為原告開過多次診斷書，被告曾經說是車
      禍造成，但我不記得是第一次說就診說還是以後說的..... 」、「（問：為何
      去和信甲○○又去找你開第二次刀﹖）他當時告訴我背部不適，究竟是何外力
      造成的我不記得，依病歷為準」、「（問：甲○○何時跟你說是車禍造成﹖）
      因時間長久我不記得了，應依病歷為主，而且殘廢診斷書前面事由病人自己寫
      的」（原審八十九年三月十日言詞辯論筆錄），再依忠孝醫院檢送之病歷資料
      ，證人陳一信曾為上訴人甲○○開立多次勞工保險傷病診斷書，而診證斷書之
      傷害原因與就醫經過欄固記載「凌晨四點送報被車撞」，然該欄位係屬被保險
      人填寫欄，並非醫師所填載；而證人陳一信一再結證稱以病歷為主，不記得是
      上訴人甲○○第一次就診時或嗣後就診告知背痛是車禍所造成等語，則於第一
      次就診之病歷未記載傷痛係車禍造成，復未於其所稱之車禍發生後有向警局報
      案之記錄，即不足認定上訴人甲○○確於八十六年七月二十七日發生車禍。
    (二)再證人張現軍雖於原審證稱「....  報生的出勤跟分派都是領班在做，我是做
      辦公室的，很少見到報生，甲○○在我公司有出車禍，當時他出車禍時有領班
      跟我報備，跟我報備當時的領班是陳志明.... 」（原審八十九年二月十八日
      言詞辯論筆錄），並未提及於上訴人甲○○發生車禍當時曾到現場探視，亦未
      稱上訴人甲○○於車禍時曾打電話給張現軍，嗣張現軍於本院審理時證稱「..
      ....  甲○○曾經是我的員工，我知道甲○○在八十六年間有發生過車禍，他
      當時是自己打行動電話給我，我有趕到漢口街靠近博愛路口的現場，我到的時
      候甲○○是在人行道上坐著休息，他告訴我他被車撞了，腰部覺得疼痛....
      」等語（本院八十九年十月三十一日準備程序筆錄），其前後證述並不一致。
      另證人陳秋全於原審證稱上訴人甲○○出車禍後即由其照顧等語（原審八十九
      年二月十八日言詞辯論筆錄），而北市派報社工會理事長林美琴結證稱「我是
      聽張現軍說有一個派報生發生車禍，後來我跟張現軍一起到車禍現場，我趕到
      的時候，甲○○人坐在人行道上......  後來我先離開，離開時甲○○還在現
      場」等語（院八十九年十月三十一日準備程序筆錄），二位證人均未親自目
      睹車禍之發生，自難憑以認定上訴人甲○○曾發生車禍。至台北市派報業職業
      工會會員證明書、聯合報委託證明書僅能證稱上訴人甲○○為派報工會之會員
      ，亦不能證明有發生車禍之情。
    (三)上訴人甲○○既不能證明其第五腰椎崩解係因車禍所造成，其主張係因意外傷
      害事故致其身體蒙受傷害，依兩造之保險契約請求給付傷害保險金，即乏依據
      。再證人陳一信結證稱腰椎崩解原因係先天、後天創傷及退化三種等語，縱上
      訴人非因後天之意外創傷造成第五腰椎崩解，而係自然病變或退化造成，然因
      兩造契約第三條約定，以保險有效期間內，因外來突發之意外傷害事故，且為
      直接單獨之原因，而使身體受傷害，依照契約給付保險金，如係自然之病變或
      退化所造成，亦不符合給付保險金之保險事故。
六、綜上所陳，上訴人住院醫療險部分業於八十三年一月二十六日變更契約內容，取
    消該部分給付之約定，且未能證明其第五腰椎崩解係因車禍之意外所造成，從而
    ，上訴人甲○○請求上訴人國泰公司應給付保險金三十五萬元及住院醫療給付五
    萬二千八百元及遲延利息，並無理由，應予駁回。原審判命上訴人國泰公司應給
    付三十萬元及遲延利息，並為假執行之宣告，自有未洽，上訴人國泰公司上訴意
    旨指摘原判決此部分不當，求予廢棄改判，為有理由，應由本院予以廢棄改判，
    如主文第二項所項。原審駁回上訴人甲○○超過三十萬元請求之部分，經核並無
    違誤，上訴人甲○○上訴意旨指摘原判決此部分不當，求予廢棄改判，並無理由
    ，應予駁回其上訴。
七、據上論結，本件上訴人國泰公司之上訴為有理由，上訴人甲○○之上訴為無理由
    ，依民事訴訟法第四百三十六條之一第三項、第四百四十九條第一項、第四百五
    十條、第七十八條，判決如主文。
中      華      民      國    九十      年      六      月     十五     日
                              民事第二庭審判長法官  丁蓓蓓
                                              法官  陳婷玉
                                              法官  吳青蓉
右為正本係照原本作成
本件不得上訴
中      華      民      國    九十      年      六      月     二十     日
                                        法院書記官  吳芳玉
附註：
民事訴訟法第四百六十六條之一（第一項、第二項）：
對於第二審判決上訴，上訴人應委任律師為訴訟代理人。但上訴人或其法定代理人具
有律師資格者，不在此限。
上訴人之配偶、三親等內之血親、二親等內之姻親，或上訴人為法人、中央或地方機
關時，其所屬專任人員具有律師資格並經法院認為適當者，亦得為第三審訴訟代理人
。


司法院資訊處製作；財團法人民間司法改革基金會備份。
